# 供货方直接把货物发给第三方的销售,审计关注点有哪些？陈版

提问人：呼叫帮助 时间：2011-01-03 11:31:12
本公司（贸易公司）的采购A公司的货物再销售给B公司，由A 公司直接发货给B公司，本公司索取A 公司的发票，并开具发票给B公司，本公司帐务处理应该是怎样的，本公司是否还需办理出入库手续？ 因企业是直拨业务，只有单据的流转，审计风险我认为较大.，请问在审计中应如何关注哪些方面？

回答人：chenyiwei
基本赞同楼上网友意见。这类交易的真实性可能较难以核实。除了楼上网友建议的方法外，建议对其中的大额交易、性质可疑的交易以及按一定方法选取的交易代表性样本分别向上下游函证交易条件和交易执行情况。对于票据流、资金流与实物流不一致导致的税务风险（例如财税[1995]192号文的规定）应当予以充分关注。

提问人：ecupldsy 时间：2018-06-21 15:02:04
请教陈版主，如果A公司是本公司合并范围内的子公司，子公司直接发货给B公司，本公司需要做出入库管理吗？

回答人：chenyiwei
看管理要求，没有统一规定。一般可以不做。